臺灣嘉義地方法院刑事判決　　　　　　　 94年度訴字第400號
公　訴　人　臺灣嘉義地方法院檢察署檢察官
被　　　告　甲○○
上列被告因違反毒品危害防制條例案件，經檢察官提起公訴（九
十四年度毒偵字第七０三號），本院合議庭裁定由受命法官以簡
式程序進行審理，判決如下：
    主  文
甲○○施用第一級毒品，累犯，處有期徒刑拾月。
    事  實
一、甲○○前於民國八十四年間因重利案件經本院以八十四年度
    訴字第二四九號判處有期徒刑一年二月，併科罰金四十萬元
    如易服勞役以六月比例折算，再經臺灣高等法院臺南分院以
    八十四年度上訴字第一七０三號判處上訴駁回，緩刑四年確
    定。又因違反麻醉藥品管理條例等案件，經臺灣高等法院臺
    南分院及本院分別判處有期徒刑一年六月及有期徒刑六月確
    定，而上開緩刑宣告並經臺灣高等法院臺南分院院撤銷，定
    應執行有期徒刑三年。復因違反麻醉藥品管理條例等案件，
    經本院以八十五年度易字第九九一號及八十五年度易字第一
    九四五號分別判處有期徒刑七月及有期徒刑九月，前案經提
    起上訴，後經臺灣高等法院臺南分院以八十五年上易字第一
    三七七號駁回上訴確定。而上開案件罪刑接續執行，經合併
    計算其最低執行期間於八十七年九月一日假釋出監。然甲○
    ○於八十九年間復因違反毒品危害防制條例，經撤銷假釋，
    同案亦經臺灣臺南地方法院裁定令入勒戒處所觀察、勒戒後
    ，認有繼續施用傾向，再以八十九年度毒聲字第一一九三號
    裁定令入戒治處所施以強制戒治，後經臺灣臺南地方法院於
    八十九年十月四日以八十九年度毒聲字第二九０八號裁定停
    止戒治，交付保護管束，於九十年四月十六日保護管束期滿
    ，未經撤銷，視為強制戒治執行完畢，經臺灣臺南地方法院
    檢察署檢察官於九十年五月七日以九十年度戒毒偵字第二二
    ０號為不起訴處分；而甲○○則於上開停止戒治後接續執行
    殘刑一年八月二十四日，於九十一年六月四日縮短刑期執行
    完畢。
二、詎甲○○仍不知悔改，於距上開強制戒治期滿執行完畢五年
    內，另基於施用第一級毒品之犯意，在九十四年五月二十七
    日二十一時許，在其位於嘉義市○區○○里○鄰○○街一三
    一巷十九號住處內，以摻入香菸吸用之方式，施用第一級毒
    品海洛因乙次。嗣於九十四年五月二十七日二十二時許，在
    嘉義市○○路上之「玉山旅社」一號房內查獲，並於同日二
    十二時五十三分許，得甲○○同意採其尿液送驗，其結果呈
    嗎啡類陽性反應及甲基安非他命反應（涉犯施用第二級毒品
    部分另案由本院審理中），始知上情。
三、案經嘉義市警察局第一分局移送臺灣嘉義地方院檢察署檢察
    官偵查起訴。
    理  由
一、訊據被告甲○○對於上開犯罪事實均坦承不諱（見本院卷第
    27頁、第34頁、第37頁）；參以九十四年五月二十七日二十
    二時五十三分許，得被告同意採其尿液送驗，其結果呈嗎啡
    （按施用海洛因後，經人體之水解代謝作用，會呈嗎啡陽性
    反應）陽性反應等情，有長榮大學毒物研究中心尿液檢驗確
    認報告及採驗尿液真實姓名代碼對照表各乙份（見本院卷第
    17頁）在卷可稽，足資擔保被告於本院審理時所為之上開任
    意性自白確與事實相符，應堪採信。又被告前於八十九年間
    復因違反毒品危害防制條例，經臺灣臺南地方法院裁定令入
    勒戒處所觀察、勒戒後，認有繼續施用傾向，再以八十九年
    度毒聲字第一一九三號裁定令入戒治處所施以強制戒治，後
    經臺灣臺南地方法院於八十九年十月四日以八十九年度毒聲
    字第二九０八號裁定停止戒治，交付保護管束，於九十年四
    月十六日保護管束期滿，未經撤銷，視為強制戒治執行完畢
    等情，有臺灣高等法院被告全國前案紀錄表乙份附卷可佐。
    是被告於強制戒治執行完畢後五年內再犯施用海洛因毒品之
    犯行，洵堪認定，應依法論科。
二、按海洛因係屬毒品危害防制條例所定之第一級毒品，故核被
    告所為，係犯毒品危害防制條例第十條第一項之施用第一級
    毒品罪；其施用前持有海洛因之低度行為，為施用之高度行
    為所吸收，均不另論罪。又查被告前於八十四年間因重利案
    件經本院以八十四年度訴字第二四九號判處有期徒刑一年二
    月，併科罰金四十萬元如易服勞役以六月比例折算，再經臺
    灣高等法院臺南分院以八十四年度上訴字第一七０三號判處
    上訴駁回，緩刑四年確定。又因違反麻醉藥品管理條例等案
    件，經臺灣高等法院臺南分院及本院分別判處有期徒刑一年
    六月及有期徒刑六月確定，而上開緩刑宣告並經臺灣高等法
    院臺南分院院撤銷，定應執行有期徒刑三年。復因違反麻醉
    藥品管理條例等案件，經本院以八十五年度易字第九九一號
    及八十五年度易字第一九四五號分別判處有期徒刑七月及有
    期徒刑九月，前案經提起上訴，後經臺灣高等法院臺南分院
    以八十五年上易字第一三七七號駁回上訴確定。而上開案件
    罪刑接續執行，經合併計算其最低執行期間於八十七年九月
    一日假釋出監。而於上開停止戒治後接續執行殘刑一年八月
    二十四日，於九十一年六月四日縮短刑期執行完畢等情，有
    被告之臺灣高等法院被告全國前案紀錄表乙份附卷可佐，其
    於五年內再犯本件有期徒刑以上之罪，為累犯，應依刑法第
    四十七條加重其刑。爰審酌被告前有違反麻醉藥品管制條例
    、重利等前科之素行，且曾因施用毒品而經觀察、勒戒及強
    制戒治程序，竟未思悔改，顯然缺乏禁絕毒害決心，與被告
    施用毒品之次數，以及施用毒品犯行係屬戕害自身健康之行
    為，尚未危害他人，且被告於本院審理中尚能坦承犯行，態
    度尚稱良好等一切情狀，量處如主文所示之刑，以資懲儆。
據上論斷，應依刑事訴訟法第二百七十三條之一第一項、第二百
九十九條第一項前段，毒品危害防制條例第十條第一項，刑法第
十一條、第四十七條，判決如主文。
本案經檢察官陳鈴香到庭執行職務
中　　華　　民　　國　　94　　年　　8　　月　　29　　 日
                  刑事第四庭    法　官  曾宏揚
上列正本證明與原本無異。
如不服本判決，應於判決送達後10日內向本院提出上訴狀（應附
繕本）。
中　　華　　民　　國　　94　　年　　8　　月　　29　　 日
                                書記官  陳慶昀
附錄論罪科刑法條：
毒品危害防制條例第十條第一項
施用第一級毒品者，處 6 月以上 5 年以下有期徒刑。
